【裁判字號】    98,易,158
【裁判日期】    980527
【裁判案由】    竊盜
【裁判全文】
臺灣基隆地方法院刑事判決               98年度易字第158號
公  訴  人  臺灣基隆地方法院檢察署檢察官
被      告  乙○○
上列被告因竊盜案件，經檢察官提起公訴（98年度偵字第911號
）及提出補充理由書（98年度蒞字第1450號），被告就被訴事實
為有罪之陳述，經本院裁定以簡式審判程序審理，本院判決如下
：
    主  文
乙○○毀越安全設備於夜間侵入住宅竊盜，累犯，處有期徒刑柒
月。
    事  實
一、乙○○曾因懲治盜匪條例等案，經臺灣臺北地方法院以88年
    度訴緝字第30號判決分別判處有期徒刑7年6月及4月，應執
    行有期徒刑7年8月確定；又因偽造文書案件，經臺灣桃園地
    方法院以88年度易字第1970號判決判處有期徒刑8月確定；
    再因恐嚇案件，經臺灣臺北地方法院以89年度易字第1090號
    判決判處有期徒刑6月確定，前開案件嗣經臺灣臺北地方法
    院以89年度聲字第1550號裁定應執行有期徒刑8年8月，於民
    國88年5月28日發監執行，於94年1月5日因縮短刑期假釋出
    監，所餘刑期付保護管束，於96年5月13日保護管束期滿，
    未經撤銷假釋，其未執行之刑以已執行論而執行完畢。詎猶
    不知悔改，竟意圖為自己不法之所有，於98年1月29日凌晨2
    時許之夜間，見丙○○位於基隆市○○區○○街2巷24之8號
    住宅無人在家，徒手先將該處鐵門門栓拉開，再入內持一旁
    曬衣服之支撐架撬開落地窗鋁門門鎖，致屬安全設備之鋁門
    門鎖毀壞，進入屋內竊取舊紙鈔32張（面額100元3張、50元
    4張、10元6張、5元14張、1元3張、5角2張，起訴書記載為
    舊紙鈔20餘張，業據補充理由書更正為32張）、舊硬幣5枚
    （面額1元4枚、3錢6分1枚，起訴書記載為龍銀硬幣5個），
    在另一間書房電腦桌抽屜內竊得金戒指1只得手。得手後，
    旋於翌（30）日下午13時許，在基隆火車站前，以新臺幣（
    下同）3,700元之價格，將竊得之金戒指1只，賣予綽號「小
    叮噹」之不詳姓名成年男子，贓款花用殆盡。嗣丙○○返家
    後發覺住處遭竊報警處理，經警循線查獲。乙○○乃將上開
    所竊舊紙鈔32張、舊硬幣5枚託其前妻交由其父黃石川歸還
    丙○○，並由黃石川賠償丙○○價金6,000元。
二、案經丙○○訴由基隆市警察局第四分局報告臺灣基隆地方法
    院檢察署檢察官偵查起訴。
    理  由
一、按最重本刑為3年以下有期徒刑、拘役或專科罰金之罪，以
    及刑法第320條、第321條之竊盜罪，經第二審判決者，不得
    上訴於第三審法院，刑事訴訟法第376條第1款、第2款定有
    明文。又除簡式審判程序、簡易程序及第376條第1款、第2
    款所列之罪之案件外，第一審應行合議審判，96年3月21日
    總統公布、同年月23日施行之刑事訴訟法第284條之1亦有明
    文。茲查被告乙○○係犯刑法第321條第1項之竊盜罪，依上
    開規定得行獨任審判，合先敘明。
二、本案被告乙○○所犯者非為死刑、無期徒刑、最輕本刑為3
    年以上有期徒刑之罪或高等法院管轄之第一審案件，其於準
    備程序進行中，先就被訴事實為有罪之陳述，經告知其簡式
    審判程序之旨，並聽取公訴人、被告之意見後，本院業已依
    刑事訴訟法第273條之1第1項規定，裁定以簡式審判程序進
    行本案之審理。
三、上揭事實業據被告乙○○於警訊、本院準備程序及審理時自
    白，並據證人即告訴人丙○○於警訊證述及偵訊結證綦詳，
    被告如何將上開所竊舊紙鈔、舊硬幣交由其父黃石川歸還丙
    ○○乙節，並經證人黃石川於警訊證述屬實，且有贓物認領
    保管單1紙、照片4張在卷可稽，事證明確，被告竊盜犯行至
    堪認定，應依法論科。
四、論罪科刑：
  (一)核被告所為，係涉犯刑法刑法第第321條第1項第1、2款之毀
    越安全設備於夜間侵入住宅竊盜罪。
  (二)被告前曾受事實欄所載有期徒刑之執行情形，有臺灣基隆地
    方法院檢察署刑案資料查註紀錄表、臺灣高等法院被告前案
    紀錄表在卷可稽，其於有期徒刑之執行完畢後，5年內故意
    再犯有期徒刑以上之罪，為累犯，應依刑法第47條第1項之
    規定加重其刑。
  (三)本院審酌被告之品行，犯罪之動機、目的、手段、妄以竊盜
    方式快速獲取財物、其行為殊不足取、所竊財物價值非鉅、
    事後已由被告之父賠償告訴人6千元，及被告犯罪後坦承犯
    行等一切情狀，量處如主文所示之刑，以示懲儆。
五、據上論斷，應依刑事訴訟法第273條之1第1項、第284條之1
    、第299條第1項前段，刑法第321條第1項第1款、第2款、第
    47條第1項，判決如主文。
本案經檢察官甲○○到庭執行職務。
中    華    民    國    98    年    5     月    27    日
                  刑事第三庭法    官  鄭景文
以上正本證明與原本無異。
如不服本判決應於收受本判決後10日內向本院提出上訴書狀，其
未敘述上訴理由者，並得於提起上訴後10日內向本院補提理由書
狀（均須按他造當事人之人數附繕本）「切勿逕送上級法院」。
中    華    民    國    98    年    5     月    27    日
                            書 記 官  李繼業
附錄論罪法條：
刑法第321條第1項：
    犯竊盜罪而有左列情形之一者，處6月以上、5年以下有期徒
    刑：
    一、於夜間侵入住宅或有人居住之建築物、船艦或隱匿其內
        而犯之者。
    二、毀越門扇、牆垣或其他安全設備而犯之者。
    三、攜帶兇器而犯之者。
    四、結夥三人以上而犯之者。
    五、乘火災、水災或其他災害之際而犯之者。
    六、在車站或埠頭而犯之者。


司法院資訊處製作；財團法人民間司法改革基金會備份。
